# 净额法确认收入的现金流问题

提问人：疯 子 123 时间：2023-04-05 16:39:01
请教一下各位专业人士，公司按照净额法确认收入，比如公司收到 1000 万销售商品款，支付了 700 万购买商品款，还剩 300 万净现金流，那么这 1000 万、700 万、300 万应分别列入现金流量表的哪些项目呢？谢谢

回答人：chenyiwei
形成本企业收入的部分（ 300 万）作为“销售商品、提供劳务收到的现金”；
代收代付的 700 万，分别作为收到、支付其他与经营活动有关的现金。如果两笔交易的时间间隔很短，例如收到款项后很快转付出去，则也可能满足《企业会计准则第 31 号——现金流量表》第五条规定的净额列报现金流量的条件。